# 求助陈版主，主营业务收入的判断。

提问人：liuweisheng 时间：2020-08-20 14:33:02
公司A为营业执照无管养服务。但每月都有公园等管养服务的收入，此类收入达到公司总收入的60%以上。公司A跟政府签合同，政府根据考评支付管养费。此类收入是计入主营还是其他还是营业外。 谢谢版主解惑。

回答人：chenyiwei
如果事实上已构成A的主要日常业务活动，则仍可以作为主营业务收入。但应在附注中说明该项主营的认定与公司基本情况中经营范围差异的原因，以及日后的发展前景等。